【裁判字號】    97,訴,345
【裁判日期】    981231
【裁判案由】    返還所有權狀等
【裁判全文】
臺灣宜蘭地方法院民事判決               97年度訴字第345號
原      告
即反訴被告  丁○○
            丙○○
            子○○
            庚○○
            寅○○
            戊○○
            辛○○
            壬○○
            癸○○
反訴被告    乙○○
            己○○
原告兼
反訴被告共同
訴訟代理人  甲○○
被      告
即反訴原告  丑○○
訴訟代理人  游孟輝律師
上列當事人間返還所有權狀等事件，本院於民國98年12月29日言
詞辯論終結，判決如下：
    主  文
本訴被告應給付本訴原告如附表一編號一至十所示支票，及附表
一編號一至十所示支票金額自民國九十七年十月十五日起至清償
日止，按年息百分之五計算之利息。
本訴被告應將宜蘭縣頭城鎮○○段大金面小段二九一之一地號土
地所有權狀壹張及附表三所列遺產稅逾核課期間案件同意移轉證
明書伍張給付本訴原告。
本訴原告其餘之訴駁回。
本訴訴訟費用由本訴被告負擔。
反訴被告丁○○、甲○○、丙○○、子○○、己○○、乙○○應
給付反訴原告新台幣貳萬元，及反訴被告丁○○、丙○○、子○○、己○○、甲○○自民國九十八年二月十九日；反訴被告乙○○自民國九十八年十二月二十九日起至清償日止，按年息百分之
五計算之利息。
反訴被告庚○○、寅○○、戊○○、辛○○、壬○○、癸○○應
給付反訴原告新台幣貳萬元，及自民國九十八年二月十九日起至
清償日止，按年息百分之五計算之利息。
反訴原告其餘之訴駁回。
反訴訴訟費用由反訴被告負擔五分之一，餘由反訴原告負擔。
反訴部分反訴原告勝訴部分得假執行。但反訴被告如以新台幣肆
萬元為反訴原告供擔保，得免為假執行。
反訴原告其餘假執行之聲請均駁回。
    事實及理由
壹、本訴原告即反訴被告之主張：
一、就本訴部分：
    原告等人為被繼承人李林春（即黃林春）之合法繼承人，李
    林春遺有坐落宜蘭縣頭城鎮○○段大金面小段291之1地號土
    地1筆，及宜蘭縣政府受託辦理交通部台九線路基拓寬工程
    徵收李林春土地之補償費新台幣（下同）1,023,305元（下
    稱系爭繼承案件）。原告於民國96年12 月間委任被告辦理
    上開繼承事宜，言明全部代辦費4萬元，詎被告於97年8月間
    辦妥系爭繼承案件後，竟要求李添財一房繼承系統之原告丁○○、甲○○、丙○○、子○○、己○○、乙○○（下稱甲○○等6人）給付被告23萬元代辦費、李阿興一房繼承系統
    之原告庚○○、寅○○、戊○○、辛○○、壬○○、癸○○
    （下稱庚○○等6人）給付3萬元（嗣經殺價為2萬元），並
    扣留如附表一所示編號1至10土地徵收補償費支票、附表二
    所示系爭土地之所有權狀12張及附表三所示遺產稅逾核課期
    間案件同意移轉證明書5張。被告既受原告之委任辦理系爭
    繼承事宜，且已辦理完成，依民法第541條第1項、民法第22
    9條第2項規定，被告即應交付系爭土地徵收補償費及繼承登
    記完竣後之書證，並負給付遲延之責任，詎被告未依約交付
    ，且予以扣留，原告分別於97年9月22日及97年10月13日命
    被告於3日內返還，被告收受催告通知後，仍置之不理，爰
    依委任之法律關係訴請被告返還，並聲明：(一)被告應交付原
    告如附表一所示支票10張及均自97年10月15日起至給付日止
    ，依附表一所示支票之金額分別按年息百分之5計算之利息
    。(二)被告應交付如附表二所示宜蘭縣頭城鎮○○段大金面小
    段291之1地號土地所有權狀12張及附表三所列遺產稅逾核課
    期間案件同意移轉證明書5張。
二、就反訴部分：
（一）共同主張：
    1.系爭繼承案件實際委託人為反訴被告甲○○，而非反訴被
      告丁○○：反訴被告甲○○為辦理其被繼承人李林春（即
      黃林春）之遺產，由反訴被告丁○○向反訴原告詢問代書
      費為何，且轉知原告一切與反訴被告甲○○接洽，代書費
      亦由反訴被告甲○○負擔。反訴原告據此與反訴被告甲○○連絡，雙方並於96年12月間成立委任契約。從而，上開
      契約之實際委託人為反訴原告甲○○，充其量反訴原告丁○○只是反訴原告甲○○之使者，並非代理人或委任當事
      人，則反訴原告主張，其已與反訴被告丁○○、乙○○談
      妥反訴被告甲○○等6人這一房之委任報酬為21萬元，實
      屬無稽。
    2.反訴被告甲○○受李林春之全體繼承人之委託，辦理被繼
      承人李林春遺產繼承事件，當然包括該筆土地被徵收部分
      。按被繼承人李林春繼承開始時遺有宜蘭縣頭城鎮○○段
      金面小段291之1地號土地1筆，89年5月5日因台九線公路
      拓寬工程之需要，徵收之同段291之4、同段291之6地號土
      地，係分割自同段291之1地號土地，徵收補償費乃被繼承
      人李林春遺產一部分，故系爭契約委任事務之範圍當然包
      括系爭補償費之請領。反訴原告主張，當時口頭約定4萬
      元部分，其代辦事項僅為李林春現有財產之繼承登記乙節
      ，與事實不符。
    3.反訴被告甲○○於96年12月間委任被告即反訴原告辦理系
      爭繼承案件，雙方約定代書費4萬元，為兩造所不爭執。
      詎反訴原告於辦理完成後，覬覦反訴被告取得之補償費高
      達100餘萬元，比原先預估之90萬元為高，而藉機要求23
      萬元之代書費，已違誠信。反訴原告私下另向反訴被告庚○○索取代書費2萬元、向訴外人李金美索價2,000元，利
      用反訴被告等人間平日疏於聯絡而乘機巧取，實違職業道
      德。
    4.復按「因契約互負債務者，於他方當事人未為對待給付前
      ，得拒絕自己之給付。但自己有先為給付之義務者，不在
      此限。」，民法第264條第1項定有明文。雖反訴原告主張
      就應交付之物有同時履行抗辯權云云，惟另按民法第541
      條第1項規定，反訴原告既受反訴被告甲○○之委任辦理
      系爭繼承事宜，且已辦理完成，依上開規定反訴原告即應
      交付本件土地徵收補償費支票及繼承登記完竣後之書證，
      反訴被告方須給付報酬。況反訴被告分別於97年9月22日
      、10月13日以存證信函催告反訴原告結算費用返還上開支
      票，在反訴原告未返還上開支票之前，反訴被告應不負對
      待給付之責。又反訴原告留置之支票金額高達721,256元
      ，與反訴被告應為對待給付之金額誠屬懸殊，顯不符比例
      原則。故反訴原告主張同時履行抗辯權云云，依法無據。
    5.另反訴原告從事代書事務，依法不得要求、期約或收受規
      定以外之任何酬金，地政士法第27條定有明文，本件兩造
      既已約定酬金為4萬元，反訴原告竟巧立明目要求巨額報
      酬，依上開規定，已違誠信。
（二）反訴被告庚○○並以：
      查系爭繼承案件，自始即由反訴被告甲○○委託反訴原告
      辦理，與本人無關，伊僅係依反訴原告指示提供有關辦理
      繼承必備文件配合辦理。嗣反訴原告於辦理系爭繼承登記
      完成後，要求伊給付代辦費2萬元，殊不知反訴原告已與
      反訴被告甲○○約定代辦費概由反訴被告甲○○全部負責
      ，且反訴原告另向伊之妹第三人李金美收取2,000元代書
      費等情，伊方知受騙，爰依民法第92條規定行使撤銷權，
      撤銷原同意給付之意思表示。
貳、本訴被告即反訴原告之主張：
一、就本訴部分：
（一）於97年3月間，原告甲○○等6人共同授權原告丁○○為代
      表人處理系爭繼承案件，嗣丁○○委託被告代為辦理原告
      之被繼承人李林春及其以下相續之繼承人李阿生、李添財
      、李阿月、李坤陽等人之繼承登記，並約定代辦費為4萬
      元，其代辦事項僅為前述被繼承人李林春之現有財產之繼
      承登記，然當時有關李林春之遺產土地地號為何，原告等
      人均完全不知情。被告接受上開委任後，為查明李林春之
      遺產土地地號，即大費周章地以土地測量系統擴大查尋之
      方式，查出李林春所遺留之財產計有3筆土地，包括宜蘭
      縣頭城鎮○○段大金面小段291之1、291之4、291之6地號
      3筆土地（下爭系爭3筆土地）。被告為清查李林春之繼承
      系統及系爭3筆土地之權利登記狀態，發現上開291之1地
      號土地當時所登記之所有權人為「黃林春」，而非「李林
      春」，且該291之1地號土地之登記簿謄本上之「地址」空
      白，並無「黃林春」之個人基本資料，又上開291之1地號
      土地自日據時期以迄光復後辦理土地總登記之登記簿謄本
      上，均記載所有權人為「黃林春」，與現有戶籍謄本上登
      記之「李林春」不同，被告為辦理該291之1地號土地登記
      之所有權人由「黃林春」更正為「李林春」，其遭遇之程
      序繁雜，並覓尋於5年9月2日前出生，且具有完全行為能
      力之第三人出具保證書，保證該「黃林春」即為「李林春
      」。另李林春死亡至今已逾70年，諸多有關繼承關係之相
      關文件之搜集之承辦困難度，均非一般繼承案件所能比擬
      ；且為勸說李阿興一房之繼承人即被告庚○○等6人同意
      配合辦理系爭繼承登記案件，被告尚親自前往頭城鎮與第
      三人薛徐梅及被告庚○○等說明本件繼承登記辦理之必要
      性與實益，並由被告壬○○出具上開219之1地號土地產權
      轉移聲明書1份。再者，因「李林春」與「李阿生」2人並
      無血緣關係，依「台灣民事習慣調查報告」記載，日據時
      代之繼承係採「戶長繼承」制度，故「李阿生」得以「戶
      長」身分對被繼承人「李林春」所遺留之財產取得繼承權
      ，被告為舉證證明「李阿生」得以「戶長」身分取得對被
      繼承人「李林春」之繼承權，除提出前述「台灣民事習慣
      調查報告」作為依據外，更向國稅單位據理力爭，並協調
      被告全體繼承人完成「遺產分割繼承協議書」與上開291
      之1地號土地之繼承登記，將本件遺產登記程序全部予以
      完成，故被告承辦本件被繼承人「李林春」之繼承登記事
      件，是被告發揮專業並引經據典、多方據理力爭，始得以
      獲取努力之成果。
（二）又被告於承辦系爭繼承登記案件過程中，更進一步發現上
      開291之4、291之6地號土地已遭徵收，其徵收補償費尚未
      領取，原告得按其應繼分比例享有該徵收補償費。惟本案
      發展至此，已超越原先委託代辦範圍，且其複雜棘手程度
      ，均非委託代辦之初所能想像；被告初步核算之徵收補償
      費約為90萬元，嗣原告庚○○代表該房提出要求應「兩房
      對分」而每房各為45萬元，原告丁○○代表該房同意原告
      庚○○前述要求，並推派原告甲○○為該房成員代表，而
      有關被告即反訴原告之代辦費用，就李添財該房之繼承人
      部分，被告與原告甲○○、乙○○協商結果為李添財該房
      之代辦費係12萬元（含領取土地補償費在內）（註：此項
      代辦費用係僅指李添財一房之委託代辦費用，並非包含李
      阿興該房在內之代辦費用），至於李阿興一房之代辦費則
      尚未談及。嗣後，經被告分別向交通部公路局及宜蘭縣政
      府查詢當年有關前述291之4、291之6地號土地之徵收相關
      資料，並查知徵收補償費之真正總金額為1,023,305元，
      同時，被告並向原告全體繼承人說明前述李添財、李阿興
      兩房之法定繼承比例分別為3分之2、3分之1（因為李阿興
      係養子，依修正前之民法第1142條規定：「養子女之應繼
      分，為婚生子女之2分之1。」），李阿興一房之繼承人庚○○始同意依上開3分之2、3分之1比例分配徵收補償費，
      故原告丁○○等6人可分得682,203元，原告庚○○等6人
      則分得341,102元，因實際徵收補償費金額較多，且分配
      比例已非原先約定之「兩房對分」，故被告乃向原告丁○○表明本件代辦費是否由該房單獨負擔，而代辦費用之計
      算（係指包含李添財與李阿興二房在內之代辦費用），即
      以原先「兩房對分」（每房約分得45萬元）之分配方法，
      與前述「李添財一房分得3分之2」（約為68萬餘元）之分
      配方法，兩者所生之差額23萬元作為新的委託代辦費用，
      經原告丁○○同意以23萬元作為本件（含李添財、李阿興
      二房）之委託代辦費用，惟未簽署正式書面。至於就李阿
      興一房之「代領該房之土地徵收補償費之車馬費」部分，
      亦雙方另行同意委託被告代為領取，且約定庚○○等人應
      付之代領之車馬費為2萬元。
（三）詎系爭繼承登記與申請發放土地徵收補償費及領取補償費
      支票辦理完成，並於97年8月7日通知原告丁○○取回該補
      償費支票及文件時，原告丁○○竟要求被告將代辦費降為
      15萬元，被告無法接受；嗣李添財一房之繼承人原告乙○○聲明代表該房繼承人前來與被告協商代辦費之支付事宜
      ，原告乙○○與被告達成協議，同意代辦費降為21萬元，
      同時，由原告乙○○領回原告己○○、乙○○2人之土地
      徵收補償費支票2張（每張支票金額均為14萬多元），雙
      方並約定次日即至台灣銀行兌現用以給付本件代辦費用後
      ，再領回該房其餘4張補償費支票，然原告己○○、乙○○2人卻未依約而行，以兌現支票之款項給付已約定之代
      辦費用。
（四）按「因契約互負債務者，於他方當事人未為對待給付前，
      得拒絕自己之給付。」民法第264條第1項定有明文，原告
      迄今仍未給付代辦費用21萬元（此為李添財一房之繼承人
      應給付之代辦費）與2萬元（此為李阿興一房應給付之代
      領徵收補償費之車馬費用）予被告，依上開規定被告自得
      主張同時履行抗辯權，拒絕交付如附表一、三所示之支票
      、證明書及所有權狀1張。
（五）被告所請領如附表二所示之所有權狀僅有1張，並無12張
      。
二、就反訴部分：
    如上事實，反訴被告李添財一房之繼承人應給付反訴原告之
    代辦費21萬元，其後反訴被告甲○○等6人已給付4萬元予反
    訴原告，尚積欠17萬元之代辦費，又反訴被告李阿興一房應
    給付反訴原告之代領徵收補償費之車馬費用2萬元，均未依
    約給付反訴原告，爰依契約之法律關係訴請反訴被告如數給
    付，並為反訴聲明：(一)反訴被告丁○○、甲○○、丙○○、
    子○○、己○○、乙○○等應給付反訴原告17萬元，及除乙○○自98年12月29日起；其餘反訴被告自反訴起訴狀繕本送
    達翌日起至清償日止按年息百分之5計算之利息。(二)反訴被
    告庚○○、蔡進益、戊○○、辛○○、壬○○、癸○○應共
    同給付反訴原告2萬元，及自反訴起訴狀繕本送達翌日起至
    清償日止按年息百分之5計算之利息。(三)願供擔保，請准宣
    告假執行。
、得心證之理由：
一、兩造不爭執之事實：
（一）原告委託被告代辦被繼承人李林春之繼承登記事宜。
（二）原告並委託被告就被繼承人李林春所有，坐落宜蘭縣金面
      段金面小段291之4、291之6地號土地之徵收補償費領取事
      宜，被告並於97年8月間辦理完畢。
（三）原告乙○○已於97年8月7日向被告領回原告己○○、乙○○之土地徵收補償費支票2張，並已兌現。
（四）如附表一所示之土地徵收補償費支票10張、宜蘭縣頭城鎮
      ○○段大金面小段291之1地號土地所有權狀1張及附表三
      所列遺產稅逾核課期間案件同意移轉證明書5張，目前由
      被告持有中。
（五）原告於98年4月2日給付被告4萬元。
二、本件之爭點經兩造確認為：(一)原告委託被告辦理李林春即黃
    林春繼承登記及土地徵收補償費請領之費用為多少？(二)被告
    持有如附表一所示之土地徵收補償費支票10張、宜蘭縣頭城
    鎮○○段大金面小段291之1地號土地所有權狀1張及附表三
    所列遺產稅逾核課期間案件同意移轉證明書5張，與委任報
    酬間行使同時履行抗辯是否有理由？經查：
（一）被告主張，原告委託其辦理李林春即黃林春繼承登記及土
      地徵收補償費請領之委任報酬，就原告甲○○等6人即李
      添財一房為21萬元，並已由原告丁○○、乙○○同意支付
      乙節，為原告所否認，並以前詞為辯，自應由被告負舉證
      責任。經查，質之原告丁○○、乙○○於本院進行當事人
      訊問時，均否認有此合意存在。原告丁○○陳稱：伊記得
      張代書辦理繼承登記及領回補償費這件事情，就是4萬元
      ，他拿23萬元不可思議，一開始找張代書時即包含徵收補
      償費，全部加起來就是4萬元等語；原告乙○○則陳稱：
      伊去年8月間有至張代書那裡領取補償費，張代書不給伊
      ，伊說與甲○○講到代書費的事情，伊說代書費伊不管，
      伊說要修祖墳要用到錢，伊說與甲○○的事是另外一回事
      ，這是伊應該得到的部分，所以張代書就拿了兩張票給伊
      ，即伊及己○○的名字，每張好像14萬多元等語，核不足
      以證明被告所主張，其等已同意支付該房代辦費為21萬元
      之事實，亦不足以證明被告所主張，原來與原告所約定4
      萬元之代辦費，僅屬於單純就李林春之現有財產之繼承登
      記之代辦費。
（二）原告庚○○復於本院進行當事人訊問時，陳稱：甲○○委
      託張代書辦理土地繼承的事情，伊一開始並不知道，一直
      到去年3月初伊被通知去開協調會才知悉，當時是討論兩
      房應如何分配遺產及一筆徵收補償費，有關代書費23萬、
      21萬、4萬元這些伊一概不知。去年4、5月份張代書要伊
      準備印鑑證明、印鑑章的時候，伊問到底多少錢，張代書
      說這不關伊的事，這是其與委託人的事，委託人是誰伊不
      十分清楚，但到場開會的是甲○○及丁○○。伊承諾要付
      2萬元給張代書，這不叫代書費，在97年7月下旬張代書去
      找壬○○的太太，說過戶繼承手續及土地補償費都已經辦
      好了，他說車馬費或服務費或是什麼的，伊不記得了，因
      為土地補償費後來兩房對半分，伊有感謝張代書，說伊等
      要付3萬元，伊說伊這一房這麼虧還要付這麼多，後來伊
      弟妹與張代書達成協議，說一個人3,000元，總共2萬元。
      伊本來是心甘情願要付，但是聽了甲○○說應該是全部包
      括在內後，伊覺得張代書不老實，選擇相信甲○○等語。
      則有關原告主張，一開始甲○○即受全體繼承人之委託辦
      理本件繼承登記乙節，即與原告庚○○於本院所陳內容相
      左，不能認為原告甲○○於委任被告之初，已受有全體繼
      承人之授權，並辦妥繼承過戶。又查，依原告庚○○所述
      ，伊另同意給付被告車馬費及服務費2萬元，且其對價關
      係乃在兩房應以何比例分配遺產，包括如何分配土地徵收
      補償費之請領、兩房協商等事宜，則原告庚○○等6人既
      已承諾給付，應認雙方就車馬費及服務費2萬元契約已成
      立，反訴被告庚○○等6人即應依約負擔。至於就原告甲○○這一房之部分，其委託被告時，並未受全體繼承人之
      委任，已於前述，又一般委辦繼承登記事項，確無必然包
      括就繼承比例需進行協商之事宜，又原告亦不能舉證證明
      委任被告之初，委託之事務即包括前開協調如何分配土地
      徵收款、請領徵收款等各項，且以原告庚○○一房而言，
      其尚同意支付該房之車馬費或服務費2萬元以觀，應認就
      繼承比例協商、請領補償金之部分，應不在原來委任事項
      之範圍內，本諸同一準則，原告甲○○這一房既同意由被
      告負責協商兩房繼承事宜並請領徵收補償費，原告甲○○
      這一房亦應給付2萬元車馬費或服務費與被告。至於原告
      庚○○於書狀陳稱，其受被告丑○○詐欺，並主張撤銷其
      意思表示乙節，惟核，此部分之爭點，未據原告於爭點整
      理時提出並列入，且原來所約定4萬元之代書費，並不全
      然涵蓋全部繼承事宜及請領徵收補償費事宜，誠如前述，
      應不生受被告詐欺之事，原告庚○○此部分主張，難認有
      稽。
（三）按稱委任者，謂當事人約定，一方委託他方處理事務，他
      方允為處理之契約。報酬縱未約定，如依習慣或依委任事
      務之性質，應給與報酬者，受任人得請求報酬。受任人應
      受報酬者，除契約另有訂定外，非於委任關係終止及為明
      確報告顛末後，不得請求給付。民法第528條、第547條、
      第548條第1項分別定有明文。本件兩造間所成立之委任契
      約，乃係以甲○○等6人以辦理繼承登記事宜（委任報酬4
      萬元，此部分原告業已給付完畢），另其等、原告庚○○
      等6人委諸被告協商繼承人兩房間依如何比例繼承，並請
      領徵收補償費事件（委任報酬各2萬元）為內容。又所謂
      同時履行之抗辯，則為基於雙務契約而發生，倘雙方之債
      務，非本於同一之雙務契約而發生，縱令雙方債務在事實
      上有密切之關係，或雙方之債務雖因同一之雙務契約而發
      生，然其一方之給付，與他方之給付，並非立於互為對待
      給付之關係者，均不能發生同時履行之抗辯，此有最高法
      院59年台上字第850號判例可資參照。本件委任契約被告
      持有原告當初基於委任關係所管領如附表一、三所示之支
      票證明書及土地所有權狀1張，今委任關係應已終止，且
      經被告報明其顛末，被告即負有交付委任結果所發生之各
      項文件之義務，至委任人對受任人所負之報酬給付義務，
      與受任人應返還因委任關係持有委任人應交付物品之義務
      ，並不具有對價之關係（按委任人之報酬給付義務，應與
      受任人完成委任事務及明確報告顛末之義務，始具對價關
      係），從而被告以原告尚未給付委任報酬為由，而行使同
      時履行之抗辯，為無理由。
（四）原告另主張，原告共有12位公同共有人，被告即應交付12
      張土地所有權狀云云。惟查，原告委託被告辦理之事項，
      是否包括應交付辦妥繼承登記後之12張權狀乙節，應由原
      告負舉證責任，且不必然因繼承人共有12位，即應交付12
      張權狀，原告就此部分之主張，並未舉證以實其說。再者
      ，被告受任辦竣繼承登記後，僅以甲○○名義領取權狀1
      張之事實，業經本院向宜蘭縣宜蘭地政事務所查詢無訛，
      可見被告目前應確實僅持有權狀1張，則原告所得請求交
      付之權狀應為1張。
肆、結論：關於本訴部分，原告依據委任之法律關係，請求被告
    應如附表一編號1至10所示支票，及附表一編號1至10所示支
    票金額自97年10月15日起至清償日止，按年息百分之5計算
    之遲延利息；以及被告應將宜蘭縣頭城鎮○○段大金面小段
    291之1地號土地所有權狀1張及附表三所列遺產稅逾核課期
    間案件同意移轉證明書5張給付原告之範圍內，為有理由，
    應予准許，其餘之請求，則屬無理由，應予駁回。關於反訴
    部分，反訴原告亦依據委任之法律關係，請求反訴被告丁○○、甲○○、丙○○、子○○、己○○、乙○○應給付反訴
    原告2萬元，及反訴被告乙○○自98年12月29日起，其餘反
    訴被告自反訴起訴狀繕本送達翌日即98年2月19日（見卷二
    第260頁）起至清償日止，按年息百分之5計算之遲延利息；
    反訴被告庚○○、寅○○、戊○○、辛○○、壬○○、癸○○應給付反訴原告2萬元，及自反訴起訴狀繕本送達翌日即
    98年2月19日（見卷二第260頁）起至清償日止，按年息百分
    之5計算之遲延利息之範圍內，為有理由，應予准許，逾此
    範圍之請求為無理由，應予駁回。反訴部分，反訴原告勝訴
    之部分，其價額未逾50萬元，本院應依職權宣告假執行，併
    另依職權宣告如反訴被告願供擔保得免假執行，至反訴原告
    其餘假執行之聲請，因訴之駁回而失所附麗，應併予駁回。
伍、本件事證已臻明確，兩造其餘攻擊防禦方法及舉證，核與判
    決結果無影響者，爰不一一論述，併此敘明。
陸、本件訴訟費用負擔之依據：民事訴訟法第79條。
中    華    民    國    98    年    12    月    31    日
                  臺灣宜蘭地方法院民事庭
                      法  官  郭淑珍
正本與原本無異。
如對本判決上訴，應於判決送達後20日內向本院提出上訴狀（須
附繕本）。
中    華    民    國    98    年    12    月    31    日
                      書記官  林慶生

司法院資訊處製作；財團法人民間司法改革基金會備份。
